【裁判字號】    97,交抗,1020
【裁判日期】    970815
【裁判案由】    違反道路交通管理處罰條例
【裁判全文】
臺灣高等法院交通事件裁定            97年度交抗字第1020號
抗  告  人
即受處分人  甲○○
上列抗告人因違反道路交通管理處罰條例案件，不服臺灣板橋地
方法院，中華民國97年6月20日所為裁定（97年度交聲字第503號
，原處分案號：臺北市交通事件裁決所97年3 月18日北市裁二字
第裁22-A00000000號），提起抗告，本院裁定如下：
    主  文
抗告駁回。
    理  由
一、原處分意旨略以：本件異議人即受處分人甲○○所有之車牌
    號碼9A-4825 號自用小客車，於民國（下同）96年12月15日
    18時許，行經臺北市○○路、錦西街交岔口時，因有「闖紅
    燈」之違規事實，經臺北市政府警察局大同分局交通分隊員
    警依違反道路交通管理處罰條例第53條第1 項規定逕行舉發
    ，再經原處分機關裁處罰鍰新臺幣（下同）2700元，並依同
    條例第63條第1項第3款記違規點數3點。
二、異議意旨略以：依舉發照片所示，當紅燈亮起時異議人已通
    過路口中線，僅憑該照片並無法證明異議人於通過停止線時
    係紅燈，為此聲明異議，請求撤銷原處分云云。
三、原裁定意旨略以：
  (一)按汽車駕駛人，行經有燈光號誌管制之交岔路口闖紅燈者，
    處新臺幣1800元以上5400元以下罰鍰；又汽車駕駛人駕駛汽
    車違反道路交通管理處罰條例第53條規定者，除應依該條所
    規定之罰鍰處罰外，並記違規點數3 點，道路交通管理處罰
    條例第53條第1項、第63條第1項第3 款分別定有明文。次按
    汽車行駛至交叉路口，其行進、轉彎，應遵守燈光號誌之指
    示，為道路交通安全規則第102條第1項第1 款前段所明定。
    再行車管制號誌之「圓形紅燈」所顯示之意義則為「(一)車輛
    面對圓形紅燈表示禁止通行，不得超越停止線或進入路口。
    」道路交通標誌標線號誌設置規則第206條第5款第1 目亦定
    有明文。
  (二)異議人甲○○所有之車牌號碼9A-4825 號自用小客車，於上
    揭時間、地點，經自動照相設備發現有「闖紅燈」違規，為
    臺北市政府警察局大同分局交通分隊員警依採證照片予以逕
    行舉發等情，有採證照片1 幀、臺北市政府警察局北市警交
    大字第A00000000號舉發違反道路交通管理事件通知單1紙在
    卷可稽（見原審卷第6 頁）。又上開違規事實另經臺北市政
    府警察局大同分局於97年2月15日以北市警同分交字第09730
    298700號函覆稱：「旨揭車輛行經承德路、錦西街（往南）
    ，為紅燈亮後2點3秒前車輪壓觸停止線前之感應電圈後，由
    電腦自動測照第2 張（車速26公里），故違規事實明確，執
    行員警依據採證照片逕行製單舉發並無違誤」等情，亦有上
    揭函文1紙在卷足憑（見原審卷第11 頁），可見異議人違規
    事實明確。由上述調查可知，異議人駕駛上揭車牌號碼9A-4
    825號自用小客車行經該處路口時，紅燈燈號雖已亮起2 點3
    秒，但異議人竟未加理會燈號，仍繼續駕車前行闖越路口，
    並因而觸動設置於停止線前方之感應線圈，始由電腦自動拍
    下採證照片，並可據此確知異議人車輛經過路口停止線時，
    行車燈號早已轉換為紅燈無誤。
  (二)綜上所述，異議人所有之車輛確有在前開時、地，行經有燈
    光號誌管制之交叉路口闖紅燈違規行為甚明，異議人辯稱其
    於通過路口中線時始為紅燈云云，顯與事實不符，所辯自不
    足採。從而原處分機關據以援引首揭規定，裁處罰鍰新臺幣
    2700 元，並依同條例第63條第1項第3款記違規點數共3點並
    無不當。可見本件異議人之異議為無理由，應予駁回。
四、抗告意旨略以：依逕行舉發文中稱其舉發之事實為由自動測
    照之第二張照片，顯見照片應該有2 張，故抗告人要求提示
    第一張照片，並非不合理，且依據舉發要點之規定，闖紅燈
    之舉發照片，應該要有2 組照片，才能舉證完整，如今僅憑
    一張路口中線之照片即判定抗告人違規，難令甘服；況舉證
    之測定器材是否有誤，或有公正機關之檢驗及保證，尚令人
    質疑，如何信服云云。
五、惟查，依道路交通管理處罰條例第7條之2第1項第1 款、第4
    項之規定，汽車駕駛人有闖紅燈之行為，當場不能或不宜攔
    截製單舉發者，得逕行舉發，且應記明車輛牌照號碼、車型
    等可資辨明之資料，以汽車所有人為被通知人製單舉發。本
    件抗告人於前揭時、地，確有闖紅燈之違規行為，既有採證
    照片1幀及臺北市政府警察局北市警交大字第A00000000號舉
    發違反道路交通管理事件通知單1 紙在卷可稽，則臺北市政
    府警察局大同分局交通分隊員警依法逕行舉發，原處分機關
    並依法裁罰，與法尚無不合。抗告人違規事實既已明確，抗
    告人空言爭執依臺北市政府警察局大同分局函所載既載明舉
    發照片應該有2張，而要求提示第1張照片云云，洵非可採。
    況抗告人所陳「依據舉發要點之規定，闖紅燈之舉發照片，
    應該要有2 組照片」乙節，經查並無所謂「舉發要點」等名
    稱相類之交通法規，抗告人前開所陳，顯非有據。至抗告人
    爭執該舉證之測定器材是否有公正機關之檢驗及保證乙節，
    由於自動照相設備之功用僅在拍攝行為人違規之影像，如可
    拍攝顯影，即無錯誤之虞，非如自動測速設備涉及精準測量
    車輛行進速度等計算細節，抗告人執此徒為爭執，亦無足採
    。
六、綜上，原處分機關以受處分人確有前揭違規行為，依道路交
    通管理處罰條例第53條第1項、第63條第1項第3 款之規定，
    裁罰2,700元，並記違規點數3點，並無不合。原裁定已詳述
    認定抗告人違規之理由與證據，並說明原處分於法有據，而
    駁回異議，核其認事用法並無違誤，本件抗告意旨均無理由
    ，應予駁回。
據上論結，應依道路交通案件處理辦法第26條、刑事訴訟法第41
2條，裁定如主文。
中    華    民    國    97    年    8     月    15    日
                  刑事第十庭    審判長法  官 楊炳禎
                                      法  官 陳博志
                                      法  官 李春地
以上正本證明與原本無異。
不得再抗告。
                                      書記官  蘇秋
中    華    民    國    97    年    8     月    15    日


司法院資訊處製作；財團法人民間司法改革基金會備份。
